臺灣南投地方法院刑事判決
  111年度智易字第7號
公  訴  人  臺灣南投地方檢察署檢察官 
被      告  郭全錞


上列被告因違反商標法案件，經檢察官提起公訴（111年度偵字
第4528號），因被告於準備程序中對起訴事實為有罪之陳述，經
告以簡式審判程序之旨，並聽取當事人意見後，本院裁定進行簡
式審判程序，判決如下：
    主      文
郭全錞犯商標法第九十七條之非法販賣侵害商標權之商品罪，處
有期徒刑陸月，併科罰金新臺幣肆萬元，有期徒刑如易科罰金、
罰金如易服勞役，均以新臺幣壹仟元折算壹日。
如附表所示之仿冒商標商品及犯罪所得新臺幣壹仟元均沒收。
    事實及理由
一、犯罪事實：郭全錞明知如附表所示商標圖樣，係如附表所示
    公司向我國經濟部智慧財產局申請註冊登記，並取得指定使
    用於衣物等各類商品之商標權，且仍在專用期間內，未經商
    標權人同意，不得就同一或類似商品，使用相同或近似之註
    冊商標，並明知其於民國110年11月間不詳時間，透過微信
    向真實姓名年籍不詳、帳號「ansonliew0000000」之人以新
    臺幣（下同）150元至250元價格所購入如附表所示之物，係
    使用相同或近似前開商標圖樣之仿冒商標商品，竟仍基於販
    賣仿冒商標商品之犯意，於110年12月3日上午起至同日中午
    12時11分許為警察查獲時止，在南投縣○○鄉○○路000號陳列
    販賣，並以每件商品300元、2件500元不等之價格販售予不
    特定人，營業額約1000元。嗣於110年12月3日中午12時11分
    許在上址為警查獲，並扣得如附表所示仿冒商標商品共140
    件。
二、證據名稱：
　㈠被告郭全錞於警詢、偵訊及本院審理時之自白。
　㈡內政部警政署保安警察第二總隊刑事警察大隊偵二隊扣押筆
    錄暨扣押物品目錄表、鑑定報告書暨附件資料、台灣耐基商
    業有限公司111年3月16日函暨函附資料、扣押物品照片暨商
    標對照表、商標單筆詳細資料報表、保安警察第二總隊刑事
    警察大隊扣押物品清單、臺灣南投地方檢察署贓證物款收據
    。
三、公訴意旨固認被告本案賣出10件商品、營業額2500元，惟被
    告於本院審理時自陳僅賣出約4、5件、營業額僅1000至1500
    元等語，且卷內亦無其他事證足證被告本案營業額為2500元
    ，是基於事證有疑為有利被告認定的原則，堪認被告本案營
    業額為1000元。
四、核被告所為，係犯商標法第97條之非法販賣侵害商標權之商
    品罪。被告意圖販賣而持有、陳列侵害他人商標權商品之低
    度行為，為販賣之高度行為所吸收，均不另論罪。又被告自
    110年12月3日上午起至同日12時11分許為警查獲時止，販賣
    仿冒商標商品，係基於單一犯意，於密切接近之時間、相同
    地點，接續販賣仿冒商標商品之數舉動，各舉動之獨立性極
    為薄弱，依一般社會健全觀念，在時間差距上，難以強行分
    開，在刑法評價上，以視為數個舉動之接續施行，合為包括
    之一行為予以評價，較為合理，而應以接續犯論之。另被告
    以一行為同時侵害如附表所示之商標權人法益，為想像競合
    犯，應依刑法第55條規定，從一重處斷。
五、被告前因違反商標法案件，經本院108年度投智簡字第2號判
    決判處有期徒刑5月確定，並於108年11月20日易科罰金執行
    完畢，有臺灣高等法院被告前案紀錄表在卷可證，其受有期
    徒刑執行完畢，5年以內故意再犯有期徒刑以上的本罪，為
    累犯，本院審酌被告於前開案件執行完畢後再犯相同類型的
    本案，顯見被告對刑罰的反應力薄弱，因此認為加重最低本
    刑，沒有罪刑不相當的疑慮，裁量後依刑法第47條第1項規
    定加重其刑。　　
六、本院審酌被告前有因違反商標法案件經法院論罪科刑並執行
    完畢之紀錄（構成累犯者不重複評價）、被告犯行使商標權
    人受有損害並破壞商品交易秩序、犯後坦承犯行、販賣仿冒
    商標商品之期間長短、獲利多寡、查獲之仿冒商標商品數量
    、被告主動繳回犯罪所得1000元，及被告於本院審理時自陳
    大學畢業、無業、要扶養未滿月的小孩等一切情狀，量處如
    主文所示之刑，並諭知有期徒刑如易科罰金、罰金如易服勞
    役之折算標準。
七、扣案如附表所示之物，均屬侵害商標權之仿冒商標商品，是
    均依商標法第98條規定宣告沒收。又扣案之現金1000元，為
    被告本案犯罪所得，是依刑法第38條之1第1項前段規定宣告
    沒收。　　
八、依刑事訴訟法第273條之1、第299條第1項前段、第310條之2
    、第454條，判決如主文。
九、如不服本件判決，得自收受送達之日起20日內，向本院提起
    上訴狀（須附繕本）。
本案由檢察官簡汝珊提起公訴，檢察官石光哲到庭執行職務。
中　　華　　民　　國　　111 　年　　12　　月　　14　　日
                  刑事第二庭  法　官　蔡霈蓁
以上正本與原本無異。
如不服本判決應於收受送達後20日內向本院提出上訴書狀，並應
敘述具體理由；其未敘述上訴理由者，應於上訴期間屆滿後20日
內向本院補提理由書（均須按他造當事人之人數附繕本）「切勿
逕送上級法院」。
告訴人或被害人如對於本判決不服者，應具備理由請求檢察官上
訴，其上訴期間之計算係以檢察官收受判決正本之日期為準。
                              書記官  郭勝華
中　　華　　民　　國　　111 　年　　12　　月　　14　　日
附錄本案論罪科刑法條:
商標法第97條
明知他人所為之前二條商品而販賣，或意圖販賣而持有、陳列、
輸出或輸入者，處一年以下有期徒刑、拘役或科或併科新臺幣五
萬元以下罰金；透過電子媒體或網路方式為之者，亦同。

附表：
編號 商標名稱 商標權人 註冊/審定號 仿冒商標商品 　1　 「FILA」等商標圖樣 盧森堡商斐樂盧森堡有限公司 00000000 衣服15件 　2 「UNDER ARMOUR」等商標圖樣 美商昂德亞摩公司 00000000、 00000000 衣服3件、褲子14件（共17件） 　3 「NIKE」等商標圖樣 荷蘭商耐克創新有限合夥公司 00000000、 00000000 衣服66件、褲子24件、外套18件（共108件）